臺灣高等法院刑事判決
109年度上訴字第1502號
上  訴  人  臺灣士林地方檢察署檢察官
被      告  陳威戎



            李彥甫



            梁亦明


上  一  人  楊廣明  律師                       
選任辯護人     
上列上訴人因妨害自由案件，不服臺灣士林地方法院108年度訴
字第130號，中華民國109年3月4日第一審判決（起訴案號：臺灣
士林地方檢察署107年度調少連偵字第10號）提起上訴，判決如
下：
    主  文
上訴駁回。
    理  由
一、本院審理結果，認原審以被告丙○○犯剝奪他人行動自由罪，
    處拘役40日，如易科罰金，以新臺幣1千元折算1日；另以犯
    罪尚不足以證明，諭知被告乙○○、甲○○皆無罪，認事用法均
    無不當，應予維持，並引用附件原判決記載之犯罪事實、證
    據及理由。
二、檢察官上訴意旨略以：㈠被告丙○○一再否認犯行，飾詞狡辯
    ，毫無悔意，妨害自由犯行危險性高，原審僅判處拘役40日
    ，不足以警惕，未能罰當其罪。㈡原審認定被告丙○○強押被
    害人上車、以口罩矇住被害人雙眼、與不詳之人分別乘坐於
    被害人兩旁、將被害人帶往人煙稀少汐止山區等方式，剝奪
    被害人行動自由；被告甲○○駕駛自小客車，目睹被告丙○○妨
    害自由犯行，明知違反被害人意願，仍提議前往大尖山，並
    駕車搭載被害人前往大尖山，與丙○○共犯妨害自由，具有犯
    意聯絡及行為分擔。證人鄭○期證稱：乙○○口頭請我過去，
    然後丙○○就押我上車，我被押上車，乙○○沒有上車，後來乙○○有到大尖山，被告乙○○知要將被害人強押至大尖山，而先
    出言邀被害人前往被告丙○○所在之處，由被告丙○○實行強押
    ，被告乙○○辯稱只是跟著上山，顯然不實。
三、駁回上訴維持原判決之理由：
（一）被告乙○○、甲○○部分：
　１、被告乙○○、甲○○並未對告訴人鄭○期具體實行任何妨害自由
      行為，並經告訴人證述對被告甲○○沒有印象，被告乙○○只
      是口頭請告訴人過去，並未上車。被告兩人，一位開車不
      知情；一位幫告訴人叫救護車（少連偵卷第144頁、原審
      卷第279頁）明確表明不對被告甲○○、乙○○提起妨害自由
      告訴(少連偵卷第31、145頁）。
  ２、被告丙○○僅通知被告甲○○幫忙載人到汐止山區空地，並未
      告知被告甲○○欲剝奪告訴人行動自由之犯罪計畫；而被告
      甲○○載送被告丙○○等人上山之後隨即離開，檢察官對於「
      被告甲○○明確知悉其載送被告丙○○及告訴人之目的」、「
      與被告丙○○在汐止山區空地，實行剝奪告訴人行動自由之
      行為，具有犯意聯絡」並未充分舉證。檢察官上訴仍只就
      原審已經論駁審認之事實爭辯，並未提出更積極有力事證
      ，不足以推翻原審對被告乙○○、甲○○無罪的認定。
（二）被告丙○○部分：
　　　量刑輕重屬於法院職權行使，原審處刑已審酌被告丙○○否
      認犯行，犯後態度不佳，參酌告訴人陳述希望可以對被告
      丙○○從輕量刑，且已與被告丙○○和解、原諒丙○○等量刑意
      見(原審卷第279頁）及刑法第57條科刑審酌事項，就被告
      丙○○所犯，判處拘役40日，應認已經公平合理量刑。檢察
      官上訴指稱刑度過輕，並無理由，應予駁回。
四、被告甲○○於審理期日，未在監在押，經合法傳喚，無正當
　　理由未到庭，不待陳述，直接判決。　　　
據上論斷，依刑事訴訟法第368條、第371條、第373條，判決如
主文。
本案經檢察官黃子宜提起公訴，檢察官許梨雯提起上訴，檢察官
侯名皇到庭執行職務。
中　　華　　民　　國　  109 　年　　 6　　月　　17　　日
　　　　　　　　　刑事第二庭    審判長法　官  周盈文 
                                      法  官  錢建榮   
                                      法　官  郭豫珍
以上正本證明與原本無異。
如不服本判決，應於收受送達後20日內向本院提出上訴書狀，其
未敘述上訴之理由者並得於提起上訴後20日內向本院補提理由書
（均須按他造當事人之人數附繕本）「切勿逕送上級法院」。
無罪部分檢察官上訴須受刑事妥速審判法第9條限制。
刑事妥速審判法第9條：
除前條情形外，第二審法院維持第一審所為無罪判決，提起上訴
之理由，以下列事項為限：
一、判決所適用之法令牴觸憲法。
二、判決違背司法院解釋。
三、判決違背判例。
刑事訴訟法第 377 條至第 379 條、第 393 條第 1 款之規定，
於前項案件之審理，不適用之。
                                      書記官  葉書豪
中　　華　　民　　國　　109 　年　　6 　　月　　18　　日


附件：原判決
臺灣士林地方法院刑事判決　　　　　　　108年度訴字第130號
公　訴　人　臺灣士林地方檢察署檢察官
被　　　告　丙○○　男　21歲（民國00年00月00日生）
                    身分證統一編號：Z000000000號
                    住○○市○○區○○街000巷0號
                    居新北市○○區○○街000巷0弄0號13樓
            乙○○　男　20歲（民國00年0月0日生）
                    身分證統一編號：Z000000000號
                    住○○市○○區○○0街0巷00號2樓
上  一  人
選任辯護人　楊廣明律師
被　　　告　甲○○　男　22歲（民國00年0月00日生）
                    身分證統一編號：Z000000000號
                    住○○市○○區○○街00巷00號
                    居新北市○○區○○路00巷00號2樓
上列被告因妨害自由案件，經檢察官提起公訴（107 年度調少連
偵字第10號），本院判決如下：
    主  文
丙○○犯剝奪他人行動自由罪，處拘役肆拾日，如易科罰金，以
新臺幣壹仟元折算壹日。
乙○○、甲○○均無罪。
    犯罪事實
一、丙○○之胞弟陳○任於民國107 年2 月20日15、16時許，在
    臺北市○○區○○路000 巷00號對面之東湖安康公國涼亭（
    下稱安康公園）因細故與鄭○期發生爭執，嗣周○宇及邱○
    恩告知丙○○關於陳○任遭鄭○期毆打等情，丙○○因而心
    生不滿，竟基於剝奪他人行動自由之犯意，由周○宇與鄭○
    期相約於安康公園，丙○○則於同日19時38分許至安康公園
    後，以手強押鄭○期之肩膀進入甲○○所駕駛車牌號碼000-
    0000號自用小客車（下稱本案車輛）後座，鄭○期之左右兩
    側分別坐有不詳之人及丙○○，丙○○於上車後將口罩遮住
    鄭○期雙眼，乙○○則另騎乘車牌號碼000-0000號重型機車
    ，與少年陳○任、周○宇、闕○翔、邱○恩、陳○誠、林○
    翔、夏○閎等7 人（渠等少年涉犯妨害自由等罪嫌部分，另
    由本院少年法庭審理）分別騎乘車牌號碼000-000號 、328
    -HUS號、125-DBB 號之機車及不詳車牌機車，共同前往新北
    市○○區○○路000 號旁（起訴書誤載為400 號）空地（下
    稱汐止山區空地），丙○○、乙○○、甲○○等3 人與陳○
    任、周○宇、闕○翔、邱○恩、陳○誠、林○翔、夏○閎等
    人共同至上開汐止山區空地之地點後，甲○○即駕駛本案車
    輛離開，嗣丙○○下車後拿起鄭○期眼罩並不准其離去，以
    此強暴方式將鄭○期私行拘禁在該處，丙○○遂質問鄭○期
    為何毆打其胞弟後，即持球棒毆打鄭○期手臂成傷（傷害部
    分均經檢察官另為不起訴處分），陳○任則持刀砍鄭○期左
    手肘、右腳及背部，致鄭○期受有右側眼眶腫痛瘀青、右側
    2 、3 指、右側手部、右側手肘擦傷、左側小腿挫傷、擦傷
    、左肘、右膝及背部深撕裂傷等傷害（陳○任涉犯傷害罪部
    分另由本院少年法庭審理），乙○○則打電話呼叫救護車到
    場，直至同日21時許，丙○○等人離開汐止山區空地，鄭○
    期始得搭乘到場之救護車離去。
二、案經鄭○期訴由臺北市政府警察局內湖分局報告臺灣士林地
    方檢察署檢察官偵查起訴。
    理  由
壹、證據能力部分：
一、按被告以外之人於審判外之言詞或書面陳述，除法律有規定
    者外，不得作為證據，刑事訴訟法第159 條第1 項定有明文
    。經查，證人夏○閎、闕○翔、邱○恩、陳○誠、林○翔於警詢
    所為之陳述，查無其他依法律規定得作為證據之情形，爰依
    刑事訴訟法第159 條第1 項之規定，認其警詢筆錄無證據能
    力，不得採為判決之基礎。
二、本案認定犯罪事實所引用之所有卷證資料，除上述警詢證述
    以外之其餘供述證據部分，經當事人於本院審理程序中均表
    示同意作為證據（見本院卷二第260 至264 頁），本院審酌
    上開證據資料作成時之情況，尚無違法不當及證明力明顯過
    低之瑕疵，亦認為以之作為證據應屬適當，爰依刑事訴訟法
    第159 條之5 第1 項規定，認有證據能力；非供述證據部分
    ，亦查無證據證明有公務員違背法定程序取得之情形，且經
    本院於審理期日提示予被告辨識而為合法調查，依刑事訴訟
    法第158 條之4 反面解釋，亦有證據能力。
貳、實體有罪部分：
一、訊據被告丙○○固不否認其有於犯罪事實欄所載之時、地至安
    康公園，有以手搭著告訴人鄭○期（下稱告訴人）之肩膀，
    一同搭乘被告甲○○所駕駛之本案車輛至汐止山區空地，並有
    毆打鄭○期之事實不諱，惟矢口否認有何剝奪他人行動自由
    之犯行，辯稱：案發當天是周○宇打給我要麻煩我幫他載人
    ，我到安康公園後沒有強押告訴人上車，我只是勾著告訴人
    的肩膀跟他聊天，我當時手上沒有拿任何東西，也沒有對告
    訴人作拉扯或強制的動作，也沒有用口罩遮住告訴人雙眼，
    是告訴人自願上車等語。經查：
  ㈠被告丙○○有於107 年2 月20日19時38分許在安康公園，以手
    勾著告訴人肩膀與告訴人一同乘坐被告甲○○所駕駛車牌號碼
    000-0000號自用小客車，被告丙○○坐在告訴人右側，被告乙○○則另騎乘車牌號碼000-0000號重型機車，與少年陳○任、
    周○宇、闕○翔、邱○恩、陳○誠、林○翔、夏○閎等7 人分別騎
    乘車牌號碼000-000 號、328-HUS 號、125-DBB號機車及不
    詳車牌機車，共同前往汐止山區空地等情，業據被告丙○○於
    本院準備程序時供陳在卷（見本院卷二第66頁），且據證人
    即告訴人於警詢、偵查及本院審理中之證述、證人周○宇、
    陳○任、闕○翔、邱○恩、陳○誠、林○翔於本院少年法庭審理
    時陳述明確（見少連偵卷第28至31頁、第32至35頁、第143 
    至147 頁、本院卷二第232 至244 頁、本院107 年度少調字
    第179 號卷【下稱少年卷】一第140至145 頁、第157 至178
     頁、第227 至236 頁、少年卷二第18至21頁、第36至39頁
    ），復有現場附近道路之監視器錄影畫面翻拍照片6 張、被
    告乙○○、邱○恩手機內與被告丙○○通話紀錄之翻拍照片、告
    訴人傷勢照片、汐止國泰綜合醫院107 年2 月23日、康寧醫
    療財團法人康寧醫院107 年2 月21日之診斷證明書、被告甲○○所駕駛之車號000-0000號自用小客車車輛詳細資料報表、
    被告乙○○所騎乘其父親梁祥厚所有之車號000- 0000 號重型
    機車車輛詳細資料報表、被告丙○○所有之車號000-000 號重
    型機車車輛詳細資料報表、告訴人於107 年4 月23日偵查庭
    庭呈之汐止國泰綜合醫院身體檢查相關病歷及出院摘要（見
    少連偵卷第83頁、第99至100 頁、第102 至104 頁、第108 
    至113 頁、第124 至128頁、第148 至156 頁）等證據在卷
    可稽，是此部分之事實，首堪認定。
  ㈡據告訴人迭於警詢、偵查及本院審理中證稱：案發當天下午
    約17時許周○宇有使用通訊軟體約我到安康公園出來，說陳○
    任要講清楚，我到達安康公園後看到被告丙○○及陳○任，丙○○就強押我的肩膀上車，我當時不願意，但因為害怕所以我
    沒有反抗，上車後丙○○將我的雙眼用口罩遮住，並坐在我的
    右邊，我的左邊以及駕駛座、副駕駛座都有我不認識的人，
    之後他們就開車帶我到汐止山區空地，抵達後丙○○就把我的
    眼罩拿掉，我下車後發現陳○任手持一把刀、丙○○手持鋁棒
    ，之後陳○任就拿刀砍我、丙○○持球棒打我手臂，所以造成
    我身上有三處刀傷、瘀血及瘀傷；被告乙○○有幫我叫救護車
    ，之後他們就一群人騎車離開汐止山區空地，我則是一人獨
    自在該處等救護車之後送醫急救等語（見少連偵卷第29至31
    頁、第34至35頁、第144 至146 頁、本院卷二第233 至237 
    頁、少年卷一第160 頁），足認被告丙○○確有以徒手強押告
    訴人之肩膀上車、上車後以口罩矇住告訴人雙眼、並與不詳
    之人分別乘坐於遭矇眼之告訴人兩旁、嗣將告訴人帶往人煙
    稀少及不熟識之汐止山區空地等方式，塑造壓迫之情境，藉
    此剝奪告訴人之行動自由甚明。被告丙○○雖辯稱其手上未持
    有武器、告訴人是自願上車等語。然查，被告丙○○既以徒手
    強押告訴人肩膀之方式使其上車而違反告訴人之自由意思，
    自不以手持兇器脅迫為必要。又衡情一般人遭遇上述情狀，
    即遭他人徒手勾住肩膀上車、車上皆為自己不認識之人，甚
    至目的地又係自身不熟悉之汐止山區或根本無法得知等情，
    殊有自願同意上車之可能？倘若告訴人確自願上車，惟被告
    丙○○何須將告訴人之雙眼以口罩矇住並將之帶至人煙稀少之
    汐止山區空地? 又倘若被告丙○○僅是要與告訴人相談，何須
    特地將告訴人帶至汐止山區空地，而不直接就地在安康公園
    相談即可? 由被告丙○○上揭舉措，在在可徵其係為掩人耳目
    ，以避免在人來人往之公園為上揭犯行可能遭旁人發現，以
    此減少日後遭查獲之風險，始將告訴人帶至汐止山區空地，
    以此剝奪告訴人之行動自由甚明。
  ㈢再參以被告丙○○於安康公園即有稱要押告訴人上山等語，並
    以告訴人傷害陳○任一事於汐止山區空地質問告訴人，進而
    與陳○任分別對告訴人以球棒及刀械等兇器為上揭傷害行為
    等情，業據周○宇於本院少年法庭訊問中陳稱：到山上後，
    丙○○就把告訴人帶下車，他手上有球棒，丙○○開始打告訴人
    問他為何把陳○任用受傷、欺負我弟是不是等語（見少年卷
    一第143 頁、少年卷二第36頁背面）；少年陳○誠於本院少
    年法庭審理中陳稱：在安康公園時他們說要去押告訴人上汽
    車，叫我們在安康公園停車場等，丙○○說要押告訴人，告訴
    人在大涼亭那邊，我看到是丙○○勾著告訴人脖子走出來上汽
    車，我一到山上就看到丙○○叫告訴人下車，並拿鋁棒打告訴
    人手臂，陳○任也有拿開山刀砍告訴人的背等語（見少年卷
    二第18頁背面至第19頁）；邱○恩於本院少年法庭審理中陳
    稱：我們一到山頂有看到陳○任跟告訴人在講事情，講一講
    丙○○就打人，好像是拿球棍跟安全帽打等語（見少年卷一第
    228 頁）及少年闕○翔於本院少年法庭陳稱：我在山上有看
    到丙○○有打人，好像是拿長長的棍子往告訴人的手臂打，丙○○有問告訴人為何打他弟弟，那時我都在旁邊等語（見少年
    卷一第230 頁背面）明確，核與告訴人上揭證稱遭被告丙○○
    及陳○任傷害之情節相符，且有上揭告訴人所提出之診斷證
    明書在卷可憑，足認被告丙○○就本罪之犯案動機，乃係為報
    復其聽聞陳○任遭告訴人傷害一事，始將告訴人帶至汐止山
    區空地，以此剝奪告訴人之行動自由，並為上揭傷害行為無
    訛。故被告上揭所辯，僅係其犯後狡飾之詞，毫無可採。
二、綜上所述，被告丙○○所辯，均不足採信，其所犯剝奪他人行
    動自由之事證明確，應依法論科。
三、論罪科刑：
  ㈠新舊法比較：查被告丙○○於行為後，刑法第302 條第1 項業
    於108 年12月25日修正公布，並於同年月27日施行，修正前
    刑法第302條第1 項規定：「私行拘禁或以其他非法方法，
    剝奪他人行動自由者，處五年以下有期徒刑、拘役或三百元
    以下罰金。」，並依刑法施行法第1 條之1 第1 項、第2 項
    前段規定，罰金以新臺幣為貨幣單位，且提高數額為30倍；
    修正後之刑法第302 條第1 項將上揭修正前罰金修正為九千
    元以下罰金，故修正前刑法第302 條第1 項罰金部分之實質
    內容為9 千元以下罰金，經比較上開條文增訂後之實質內容
    相同，對於被告等並無有利或不利之別，應依一般法律適用
    原則，適用裁判時之法律，即修正後之現行刑法第302 條第
    1 項之規定。
  ㈡核被告丙○○所為，係犯刑法第302 條第1 項之剝奪他人行動
    自由罪。
  ㈢爰以行為人之責任為基礎，審酌被告丙○○僅因聽聞其胞弟有
    遭告訴人毆打之事，因而心生不滿，即恣意將告訴人押往汐
    止山區之空地，其所為甚值非難；兼衡其犯罪手段、目的、
    犯罪所生危害程度，及其犯後否認犯行，犯後態度不佳；併
    審酌告訴人到庭稱：我希望法官可以從輕量刑，或是依法判
    斷，我覺得這件事情也該做個了結，本人對於心靈或身體上
    所有的害怕都已經過去，我也希望這件事可以做個好的結束
    。我與丙○○已經在事發後一、兩個月內就傷害部分已達成和
    解，我已經原諒他等語（見本院卷二第279 頁）之量刑意見
    ；復參酌被告丙○○自陳臺北城市科大休學之智識程度，未婚
    、與父母同住、目前從事水電技術員、月薪約新臺幣2 至3 
    萬元（見本院卷二第277 頁）之家庭經濟狀況等一切情狀，
    量處如主文所示之刑，並諭知易科罰金之折算標準，以示懲
    儆。
參、無罪部分：
一、公訴意旨略以：被告乙○○、甲○○及丙○○等3 人因周○宇與告
    訴人為女性友人爭風吃醋之感情糾紛，竟共同基於妨害自由
    之犯意聯絡，由被告乙○○於上揭時、地邀約告訴人至安康公
    園，嗣再由被告甲○○將被告丙○○及告訴人載往汐止山區空地
    ，被告乙○○則另騎乘車牌號碼000-0000號機車一同至汐止山
    區空地與被告乙○○與丙○○會合後，由被告丙○○拿起告訴人眼
    罩並強制其下車，不准其離去，以此強暴方式共同將告訴人
    私行拘禁直到同日21時許，始允其離去，因認被告乙○○、甲○○均共同涉犯刑法第302 條第1項之剝奪他人行動自由罪嫌
    等語。
二、按犯罪事實應依證據認定之，無證據不得認定犯罪事實，刑
    事訴訟法第154 條第2 項定有明文；事實之認定應憑證據，
    如未能發現相當證據，或證據不足以證明，自不能以推測或
    擬制之方法為裁判之基礎；又認定不利被告之事實，須依積
    極證據，苟積極證據不足為不利被告事實之認定時，即應為
    有利被告之認定，更不必有何有利之證據（最高法院40年台
    上字第86號、30年上字第816 號判決意旨參照）。另所謂「
    積極證據足以為不利被告事實之認定」，係指據為訴訟上證
    明之全盤證據資料，在客觀上已達於通常一般人均不致有所
    懷疑，而得確信被告確曾犯罪之程度，若未達此一程度，而
    有合理懷疑存在時，即無從為有罪之確信（最高法院76年台
    上字第4986號判決意旨參照）。
三、公訴人認被告乙○○、甲○○涉犯此部分剝奪他人行動自由犯行
    ，無非係以告訴人之指述、同案被告丙○○之證述、現場附近
    道路之監視器錄影畫面及被告乙○○手機內與丙○○之通話紀錄
    翻拍照片等為其主要論據。訊據被告乙○○、甲○○均堅詞否認
    有何剝奪他人行動自由之犯行，被告乙○○辯稱：我不認識告
    訴人，案發時我有去安康公園跟汐止山區空地，但我只是跟
    著上山，我沒有對告訴人做任何事，之後看到告訴人被打，
    我還有打電話叫救護車等語；被告甲○○則辯稱：我只是接到
    丙○○的電話，要我載他去汐止山區空地，我沒看到告訴人有
    上車或有誰強押他上車，也沒看到他有被矇眼，我如果知道
    告訴人被矇眼睛或遭強押上車，我就不會讓他們上車了，我
    載他們到汐止山區空地之後我就駕車離開了，當時我沒有看
    到有人毆打告訴人，我也不知道上山的目的是要妨害告訴人
    之自由等語。經查：
  ㈠證人即告訴人於偵查及本院審理中均證稱：案發當時在安康
    公園，是丙○○押我上車，乙○○是口頭請我過去但他沒有一起
    上車，我對甲○○沒有印象不知道是誰，丙○○押住我的肩膀我
    因為很害怕沒有反抗，到汐止山區空地後我被丙○○押下車，
    後來我被丙○○、陳○任打，乙○○跟甲○○都沒有動手，乙○○還
    幫我打119 叫救護車，所以我沒有要對乙○○及甲○○提起妨害
    自由的告訴等語（見少連偵卷第144 至146 頁、本院卷二第
    235 頁、第237 頁），及邱○恩於本院少年法庭陳稱：乙○○
    沒有動手，我印象中他是坐汽車上去，他有在旁邊看等語（
    見少年卷一第228 頁背面），可徵被告乙○○或甲○○並未對告
    訴人有實際為任何妨害自由或傷害之行為；參以告訴人於本
    院審理中亦證稱其於車內未表示不同意或想要離開之意思、
    亦無人有以毆打或言語侮辱其等舉，且其上車後始遭被告丙○○戴上眼罩等情（見本院卷二第236 頁、第240 至241 頁）
    ，則在駕駛座駕車之被告甲○○是否得以徒憑告訴人上車之外
    觀，而可得知被告丙○○係違反告訴人之意願而強押其上車等
    情，已非無疑。再者，告訴人不僅對被告甲○○沒印象，對被
    告乙○○之印象亦僅有口頭請其過去、幫其叫救護車等舉，且
    於偵查中明確表明不願對被告2 人提起妨害自由之告訴等節
    ，顯見被告乙○○雖有口頭請告訴人過去等行為，但並未有以
    何強迫之口吻，是否可以此而認被告乙○○共犯本罪之犯行，
    亦有疑問。至於公訴意旨雖稱係由乙○○出面邀約告訴人至安
    康公園等語。惟查，告訴人於本院少年法庭審理中係稱是由
    周○宇用手機傳訊息要其到安康公園與陳○任講清楚等語（見
    少年卷一第160 頁），堪認邀約告訴人一事實非被告乙○○所
    為。又參以被告乙○○未一同乘坐本案車輛，則其是否可知悉
    告訴人遭被告丙○○以口罩矇住雙眼而限制行動自由等節，亦
    有疑問。
  ㈡公訴人所舉被告丙○○之證述、現場附近道路之監視器錄影畫
    面翻拍照片等證據，固可證明被告乙○○及甲○○分別有騎乘或
    駕駛上揭機車或本案車輛一同至汐止山區空地之行為，然尚
    須有其他積極證據足以證明被告2 人與被告丙○○共同涉有上
    開犯行。經查，據被告丙○○於警詢時供稱：當天18時許乙○○
    打給我說他們有人被打，我打給周○宇問發生什麼事，周○宇
    說我弟弟陳○任被告訴人打，然後周○宇有約告訴人跟陳○任
    道歉，說他們約汐止大尖山並請我找人開車幫忙載人，當天
    快20時許我就約了甲○○開他的自小客車載我去安康公園，到
    了山上甲○○就說他有事就先行離去了等語（見少連偵卷第14
    至16頁）可知，被告丙○○僅告知甲○○請其協助幫忙載送他人
    至汐止山區空地，並未告知被告甲○○欲剝奪告訴人行動自由
    之犯罪計畫，佐以被告甲○○載送被告丙○○上山後隨即離開等
    節，則被告甲○○是否得以明確知悉其搭載被告丙○○及告訴人
    之目的為何，或可知於汐止山區空地時被告丙○○有何剝奪告
    訴人行動自由之行為，實非無疑，故被告甲○○上揭辯稱其不
    知道告訴人有被強押上車、上山是要剝奪告訴人之行動自由
    等語，尚非無據。至於卷內雖有被告乙○○與被告丙○○之通信
    紀錄（見少連偵卷第102 頁），然此僅可證明被告丙○○與被
    告乙○○於案發當日曾有聯繫之事實，自無從以此遽認其等具
    有本罪之犯意聯絡，此外遍查卷內其餘少年於偵查或本院少
    年法庭審理中皆未證稱被告2 人有何剝奪告訴人行動自由之
    行為或與被告丙○○同有本罪犯意聯絡之佐證，自難對被告2 
    人遽以剝奪他人行動自由罪責相繩。
四、公訴意旨所舉事證，未達於通常一般人均不致有所懷疑，而
    得確信其為真實之程度，本院自無從就被告乙○○、甲○○被訴
    剝奪他人行動自由犯行，形成被告2 人有罪之確信。此外，
    復查無其他積極證據足以證明被告乙○○、甲○○有公訴意旨所
    指剝奪他人行動自由犯行，自均應為被告乙○○、甲○○無罪之
    諭知。
據上論斷，應依刑事訴訟法第299 條第1 項前段、第301 條第1
項前段，刑法第302 條第1 項、第41條第1 項前段，刑法施行法
第1 條之1第1項 ，判決如主文。
本案經檢察官黃子宜提起公訴，檢察官許梨雯到庭執行職務。
中　　華　　民　　國　109 　　年　　3 　　月　　4　　日
                  刑事第六庭審判長法  官  雷雯華
                                  法  官  李冠宜
                                  法  官  林哲安
以上正本證明與原本無異。
被告丙○○、檢察官如不服本判決，應於收受判決後20日內向本
院提出上訴書狀，並應敘述具體理由；其未敘述上訴理由者，應
於上訴期間屆滿後20日內向本院補提理由書（均須按他造當事人
之人數附繕本），「切勿逕送上級法院」。告訴人或被害人如對
於本判決不服者，應具備理由請求檢察官上訴，其上訴期間之計
算係以檢察官收受判決正本之日期為準。被告乙○○及甲○○不
得上訴。
                                  書記官  蕭博騰
中　　華　　民　　國　 109　　年　　3 　　月　　6 　　日
被告丙○○、檢察官得上訴；被告乙○○及甲○○不得上訴
附錄本案論罪科刑法條全文
中華民國刑法第302 條第1 項（剝奪他人行動自由罪）
私行拘禁或以其他非法方法，剝奪人之行動自由者，處5 年以下
有期徒刑、拘役或9 千元以下罰金。